臺灣新竹地方法院刑事判決　　　　　　　 94年度訴字第568號
公　訴　人　臺灣新竹地方法院檢察署檢察官
被　　　告　甲○○
上列被告因違反毒品危害防制條例案件，經檢察官提起公訴（93
年度毒偵字第1479號、94年度偵字第3334號），經本院合議庭裁
定依簡式審判程序審理並判決如下：
    主  文
甲○○連續施用第一級毒品，累犯，處有期徒刑壹年，扣案之第
一級毒品海洛因貳包（合計淨重壹點玖公克）沒收銷燬、注射針
筒伍支沒收；又持有第二級毒品，累犯，處罰金新臺幣萬元，
如易服勞役，以新臺幣玖佰元（即銀元佰元）折算壹日，扣案
之第二級毒品大麻壹包（淨重壹點捌公克）沒收銷燬。
    事  實
一、甲○○前因施用毒品案件，經本院依聲請以八十七年度毒聲
    字第三二六號裁定送觀察、勒戒後，因有繼續施用毒品之傾
    向，本院再經聲請以八十七年度毒聲字第四八五號裁定令入
    戒治處所施以強制戒治，因戒治成效良好，本院復依聲請以
    八十八年度毒聲字第七九四號裁定停止強制戒治，所餘戒治
    期間付保護管束，至民國八十八年八月二十四日保護管束期
    滿，由臺灣新竹地方法院檢察署檢察官於同年十月二十二日
    以八十八年度戒毒偵字第七號為不起訴處分確定；其又因連
    續施用第一級毒品海洛因及第二級毒品安非他命案件，除經
    本院以八十九年度毒聲字第二一六三號裁定令入戒治處所施
    以強制戒治外，該次施用二級毒品之犯行並經本院以九十年
    度易緝字第二十號判決判處有期徒刑六月確定、施用一級毒
    品部分則由本院以九十年度訴字第一七四號判決判處有期徒
    刑八月確定，再經本院以九十一年度聲字第一三一號裁定定
    其應執行為有期徒刑一年一月確定，於九十二年四月二十九
    日因縮短刑期執行完畢，其強制戒治部分復認其戒治成效良
    好，本院依聲請再以九十年度毒聲字第一六二八號裁定停止
    強制戒治，所餘戒治期間付保護管束，並於九十一年二月一
    日保護管束期滿。其於出監後，復再行施用第一級毒品海洛
    因及第二級毒品安非他命，分別經臺灣高等法院以九十三年
    度上訴字第二二八九號判決判處有期徒刑一年，於九十三年
    十一月十五日判決確定及本院以九十三年度易字第七０四號
    判決判處有期徒刑六月，於九十四年三月一日確定，再定其
    應執行刑為一四年月確定後，現正執行中。
二、詎其猶不知悔改，無法戒除毒癮，在上開強制戒治執行完畢
    釋放後五年內，竟又基於施用第一級毒品海洛因之概括犯意
    ，於九十三年十月二十九日起至九十四年一月底某日止，在
    其位於新竹市○區○○街七十六巷十八號三樓之住處及新竹
    市○○路租屋處等地，以將毒品海洛因放入針筒內再以注射
    方式，連續施用第一級毒品海洛因多次（甲○○同一段時間
    另行施用第二級毒品安非他命部分，因受確定判決效力所及
    而另經檢察官為不起訴處分確定）；其復明知大麻為第二級
    毒品，屬違禁物，未經許可不得持有，竟於九十三年十一月
    二十九日，在新竹市○○路與北大路口附近拾獲一包大麻（
    淨重一點三八公克）後，即未經許可而持有之。嗣於九十三
    年十二月一日下午五時許，在新竹市○○路與西大路交叉路
    口，為警當場查獲，並扣得其所有之第一級毒品海洛因二包
    （合計淨重一點九公克）、第二級毒品大麻一包（淨重一點
    三八公克）及供施用毒品海洛因所用之注射針筒五支。
三、案經新竹市警察局第一分局報告臺灣新竹地方法院檢察署檢
    察官偵查起訴。
    理  由
一、本件被告甲○○所犯施用一級毒品及持有二級毒品罪，均非
    死刑、無期徒刑、最輕本刑為三年以上有期徒刑之罪，或高
    等法院管轄第一審之案件，被告於本院行準備程序進行中，
    就被訴事實為有罪之陳述，經本院合議庭認合於修正後刑事
    訴訟法第二百七十三條之一之規定，裁定進行簡式審判程序
    ，合先敘明。
二、認定犯罪事實所憑之證據及認定之理由：
（一）被告甲○○於偵查中及本院審理時，業已對於上開施用毒
      品海洛因及持有毒品大麻之事實坦承不諱。
（二）被告於查獲時在警察局所親自採取、封緘之尿液，經送初
      驗、複驗結果，確均呈嗎啡（海洛因之代謝物）陽性反應
      ，此有新竹市衛生局九十三年十二月七日所出具之衛檢字
      第一四六三三號不法藥物尿液初步篩檢報告書、國防部憲
      兵司令部刑事鑑識中心於九十四年五月三十一日以（９４
      ）安鑑字第０一一０四號鑑驗通知書暨新竹市警察局辦理
      煙毒、麻醉藥品案尿液送驗受檢人真實姓名代號對照表暨
      送驗登記簿各一份附於偵查卷內可稽，足認被告應確有施
      用毒品海洛因無誤，其上開自白堪予採信。
（三）扣案疑似毒品之粉末二包及煙草一包，經送鑑定結果，分
      別含純度百分之八七．九之毒品海洛因成分、淨重一點四
      一公克，及含大麻成分、煙草重一點三八公克，亦有法務
      部調查局九十四年一月十九日出具之調科壹字第一０００
      ０二二九六號鑑定通知書及同局九十四年一月十一日出具
      之調科壹字第一００００二二九七號鑑定通知書各一份附
      於偵查卷內可資佐證，可認被告所持有者確實為毒品海洛
      因與大麻無訛。
（四）扣案之注射針筒五支，為被告所有、供施用毒品海洛因所
      用之物，業據其供述在卷，證明被告確實有施用毒品海洛
      因之事實。
（五）此外，復有臺灣新竹地方法院檢察署八十八年戒毒偵字第
      七號不起訴處分書、臺灣高等法院九十三年度上訴字第二
      二八九號刑事判決書、公務電話紀錄表、法務部全國檢察
      官線上查詢刑案人犯在監所最新資料報表、臺灣新竹地方
      法院檢察署刑案資料查註紀錄表及臺灣高等法院被告前案
      紀錄表各一份附卷足憑，堪認被告本次係於受強制戒治處
      分執行完畢釋放後五年內再犯施用第一級毒品海洛因之行
      為。
    被告之自白顯與事實相符。綜上所述，本件事證已臻明確，
    被告施用第一級毒品海洛因暨持有第二級毒品大麻之犯行均
    堪以認定，應予依法論科。
三、論罪與科刑：
（一）罪名─核被告甲○○所為，係犯毒品危害防制條例第十條
      第一項之施用第一級毒品罪及同條例第十一條第二項之持
      有第二級毒品罪；其持有毒品海洛因之低度行為，應為其
      施用毒品海洛因之高度行為所吸收，不另論罪。
（二）連續犯─被告先後多次施用第一級毒品之行為被告先後多
      次犯行，時間緊接、手法雷同，所犯係基本犯罪構成要件
      相同之罪，顯均係基於概括之犯意反覆為之，應依刑法第
      五十六條連續犯之規定論以一連續施用第一級毒品罪，並
      依法加重其刑。
（三）未起訴部分得審究之原因─公訴人起訴事實雖未敘及被告
      自九十三年十一月三十日晚上十時許起至九十四年一月底
      某日止，所犯連續施用第一級毒品海洛因之犯行，然該部
      分事實與公訴人起訴之上開連續施用之犯罪事實既具有連
      續犯之裁判上一罪關係，應為起訴效力所及，本院自得一
      併予以審究。
（四）罪數關係─被告所犯上開連續施用第一級毒品罪及持有第
      二級毒品罪二罪間，犯意各別，行為互異，罪名不同，應
      予分論併罰。
（五）累犯─被告曾於事實欄所載之時間因連續施用第一級毒品
      海洛因及第二級毒品安非他命案件，經本院以九十年度易
      緝字第二十號判決判處有期徒刑六月確定、施用一級毒品
      部分則由本院以九十年度訴字第一七四號判決判處有期徒
      刑八月確定，再經本院以九十一年度聲字第一三一號裁定
      定其應執行為有期徒刑一年一月確定，於九十二年四月二
      十九日因縮短刑期執行完畢，有臺灣新竹地方法院檢察署
      刑案資料查註紀錄表及臺灣高等法院被告前案紀錄表各一
      份在卷足參，其於受上開有期徒刑之執行完畢後五年以內
      再犯本件有期徒刑以上之罪，為累犯，均依刑法第四十七
      條規定加重其刑，施用毒品部分並遞加之。
（六）爰審酌被告因一再沾染毒品，雖曾經觀察、勒戒、強制戒
      治等均無法戒除其毒癮而再犯本罪，顯然其自制力甚差，
      就施用毒品之部分經考量其犯罪所生之損害與犯罪後之態
      度良好等一切情狀，量處如主文所示之刑，惟就其持有毒
      品大麻部分，因其持有之時間尚短，本身又未施用大麻，
      且其目前因施用毒品而感染重病等因素，從輕量處如主文
      所示之罰金刑，並諭知其易服勞役之折算標準。
（七）扣案之第一級毒品海洛因二包（合計淨重一點九公克）、
      第二級毒品大麻一包（淨重一點三八公克），均係違禁物
      ，均應依毒品危害防制條例第十八條第一項前段之規定沒
      收銷燬；另扣案之注射針筒五支，係被告所有、供其施用
      毒品海洛因所用之物，業據其陳明在卷，應依刑法第三十
      八條第一項第二款之規定宣告沒收。
四、適用之法律：
（一）刑事訴訟法第二百七十三條之一第一項、第二百九十九條
      第一項前段。
（二）毒品危害防制條例第十條第一項、第十一條第二項、第十
      八條第一項前段，刑法第十一條、第五十六條、第五十一
      條第五款、第四十二條第二項、第四十七條、第三十八條
      第一項第二款，罰金罰鍰提高標準條例第二條，現行法規
      所定貨幣單位折算新臺幣條例第二條。
本案經檢察官宋重和到庭執行職務。
中　　華　　民　　國　　94　　年　　8 　　月　　24　　日
                     刑事第六庭  法　官  遲中慧
以上正本證明與原本無異。
如不服本判決，應於判決送達後10日內向本院提出上訴狀 (應附
繕本 )，上訴於臺灣高等法院。
中　　華　　民　　國　　94　　年　　8 　　月　　24　　日
                                 書記官  江靜玲
附錄本案論罪科刑法條全文：
毒品危害防制條例第十條第一項
施用第一級毒品者，處六月以上五年以下有期徒刑。
毒品危害防制條例第十一條第二項
持有第二級毒品者，處二年以下有期徒刑、拘役或新臺幣三萬元
以下罰金。
